臺灣高等法院臺中分院刑事判決　　　　　　民國九十一年度交上易字第一八六三號
　　上　訴　人
　　即　被　告　乙○○
右上訴人因過失傷害案件，不服臺灣臺中地方法院中華民國九十一年九月四日第一審
判決（民國九十一年度交易字第二八三號，起訴案號：臺灣臺中地方法院檢察署民國
九十一年度偵字第一八三二號），提起上訴，本院判決如左：
　　主      文
原判決撤銷。
乙○○無罪。
　　事      實
一、公訴意旨略以：乙○○於民國九十年四月二十三日晚上九時三十分許，駕駛車牌
    號碼Ｅ九－三三六五號自用小客車，由台中縣大雅鄉往台中縣潭子鄉方向行駛，
    途經台中縣潭子鄉○○路、雅潭路口，應注意車前狀況，並隨時採取必要之安全
    措施，且依當時情形亦無不能注意之情事。竟疏於注意及此，而貿然行駛，適有
    丙○○乘騎ＩＵ０－六五六號機車，由台中縣潭子鄉往台中市方向行駛，行經該
    處左轉彎時，遭乙○○所駕駛之小客車擦撞，致丙○○因此受有左腳骨折之傷害
    ，因認乙○○犯有刑法第二百八十四條第一項前段之過失傷害罪嫌云云。
二、揭犯罪事實應證據認定之，無證據不得推定其犯罪事實，刑事訴訟法第一百五十
    四條定有明文。又行為人應負過失致傷害之責任者，以按其情節應注意並能注意
    而不注意者為構成要件，若事故之發生非行為人所能注意，亦非行為人所能防免
    者，則難令行為人負過失傷害之責。
三、訊據上訴人即被告乙○○矢口否認其有任何過失，辯稱，其是直行車，當時燈號
    係綠燈，其以正常車速前進，不意丙○○違規左轉來撞伊，其雖緊急剎車，仍被
    撞上，丙○○撞到其左前車門前方後，且滾上擋風玻璃並加撞毀云云。質諸告訴
    人丙○○固指稱，肇事地點之燈號有左轉指示燈，其係在其行車路線之綠燈時停
    車，俟轉換紅燈，顯示綠色左轉指示燈時，才行左轉等語。然再予訊問究明則稱
    ，當時其同向車道尚有許多車在通行，汽車、機車都有，其前車是汽車，旁邊也
    有機車在前進，其騎到交叉路口時是紅燈，其有停下來，其等綠燈亮才前進，肇
    事後其即倒地不省人事等情。經查，肇事地點之燈號有四個，有左轉方向燈之裝
    設，此為被告及告訴人所是認者。故告訴人行車至肇事地點時，如係綠燈，其即
    不能左轉，必待亮紅燈然後出現左轉方向燈時才能左轉。故告訴人上開所陳其騎
    到交叉路口時是紅燈，其有停下來，等綠燈亮才前進左轉，即係違反指示燈之指
    示左轉，且其前後之汽車、機車既均先後通行而過，足見當時僅係直行方向係綠
    燈，既僅係直行方向綠燈其就須待左轉（綠）燈亮始能左轉，然其竟不待左轉燈
    亮即冒然左轉，自非被告所能注意及之。又告訴人若果有在該交叉口停車，俟左
    轉指示燈亮時才行左轉，則其車速應尚緩慢，既屬緩慢，其碰撞力應不致於碰撞
    及不省人事，且左骨折。再者，依被告所提車輛碰撞後毀損照片觀之，被告自
    小客車之左前車輪上鐵板凹陷，係告訴人人體碰撞之結果，擋風玻璃破碎，係告
    訴人人體碰撞所致。而告訴人所提機車照片，則均未顯示出何處被自小客車碰撞
    致損壞，益徵告訴人冒然左轉之車行速度應甚為快速，否則不致出現上開車損狀
    況。而依道路交通事故調查報告表所載，肇事地段限速為時速六十公里，被告之
    自小客車煞停於交叉路口中心，無煞車痕，且被告供稱其到達該路口之時速為五
    十五公里，足見其車速並未逾六十公里之時速限制。綜上諸情以觀，本件被告係
    依照燈號限速前進，告訴人係闖紅燈，飛速左轉，碰撞被告之左前輪上方鐵板並
  滾上擋風玻璃，此種碰撞既出突然又極快速，且係出自告訴人，自非被告所能注
    意，亦非被告所能防免，要難令被告負過失傷害罪責。原審不察，遽以被告未能
    注意車前狀況致肇車禍對被告論罪科刑，核有未合。被告上訴意旨，執此指摘原
    審判決不當，為有理由，自應由本院將之撤銷，諭知被告無罪。
據上論斷，應依刑事訴訟法第三百六十九條第一項前段、第三百六十四條、第三百零
一條第一項，判決如主文。
本案經檢察官甲○○到庭執行職務。
中      華      民      國　    九十一     年    十一     月   二十六 　日
　　　　　　　　　　　　　　　　臺灣高等法院臺中分院刑事第七庭
　　　　　　　　　　　　　　　　　　　審判長法　官　林　榮　龍
　　　　　　　　　　　　　　　　　　　　　　法  官　江　錫　麟
　　　　　　　　　　　　　　　　　　　　　　法　官  黃　日　隆
右正本證明與原本無異。
不得上訴。
　　　　　　　　　　　　　　　　　　　　　　書記官  陳　美　利
中      華      民      國　    九十一     年    十一     月   二十七 　日
                                                                        Ｒ
